臺灣彰化地方法院刑事裁定　　　　　　 96年度交聲字第348號
原處分機關　　臺北市交通事件裁決所
異　議　人
即受處分人　　甲○○
上列聲明異議人即受處分人因違反道路交通管理處罰條例案件，
對於臺北市交通事件裁決所民國96年4月12日所為之處分（北市
裁三字第裁22－AEV471285號），聲明異議，本院裁定如下：
    主  文
異議駁回。
    理  由
一、按汽車（包括機器腳踏車）駕駛人，飲用酒類或其他類似物
    後，其吐氣所含酒精濃度超過每公升0.25毫克，不得駕車；
    駕駛汽車經測試檢定酒精濃度超過標準，處汽車駕駛人罰鍰
    1萬5千元以上6萬元以下，並當場移置保管該汽車及吊扣駕
    駛執照1年，因而肇事致人受傷者，並吊扣駕駛執照2年。道
    路交通安全規則第114條第2款、道路交通管理處罰條例第35
    條第1項第1款分別定有明文。
二、聲明異議意旨略以：異議人即受處分人甲○○於民國96年2
    月27日凌晨0時30分許，係駕駛邱斐君所有車號EDF-668號輕
    型機車行經臺北市○○路與中正路口，經員警臨檢實施5至8
    次酒測，均未測出酒精濃度，惟警員仍要求異議人簽字，異
    議人不得不簽，然其當天實未喝酒，況舉發通知單所載之車
    號、車主均有誤，為此聲明異議，請求撤銷原裁定云云。
三、經查，本件異議人之上開違規事實，業據舉發員警許正宏到
    庭證稱：伊當天執行酒測勤務，適異議人所駕機車停在基河
    路與中正路口等紅綠燈，伊發現異議人臉色紅潤，便請異議
    人靠邊停，伊詢問異議人有無喝酒，異議人坦承有喝一點酒
    ，伊乃對異議人施以酒測，因異議人呼氣酒測值超過每公升
    0.25毫克，故當場舉發，伊僅對異議人施以1次酒測等語明
    確，並有臺北市政府警察局北市警交字第AEV471285號舉發
    違反道路交通管理事件通知單（以下簡稱舉發通知單）1份
    在卷可稽，且經本院檢視證人許正宏提供當日就異議人施測
    之酒精濃度測定值列印單，該器號為075522號、日期2007年
    2月27日0時48分之酒精濃度測定值列印單係顯示歸零值為每
    公升0.00毫克，測定值為每公升0.31毫克乙節，亦有異議人
    親自簽名之酒精濃度測定值列印單在卷可證，而吹氣式酒精
    濃度測試既屬警方常見之檢驗方法，其測試結果亦普遍為司
    法機關所採，本件異議人既經該儀器測得呼氣所含酒精濃度
    達每公升0.31毫克，又無確切證據足以證明該測試結果失真
    不準或與事實不符，則異議人於95年2月27日接受酒測之酒
    精濃度測定值為每公升0.31毫克，確實有酒後駕車之違規事
    實，足堪認定。另異議人雖辯以舉發員警對其施以5至8次酒
    測云云，然員警係依序將受測者之測試單影本貼上酒精濃度
    測試單黏貼簿，而依黏貼簿上所列之案號，足見每吹氣測試
    1次，均會有1個案號，包含測試失敗者，如果有對異議人測
    試好幾次，應會在案號上顯示出來，然有關異議人測試單之
    案號只有1個即第69號，其前後均係對其他人施以酒測之列
    印單，表示僅對受處分人施以酒測1次等情，業經證人到庭
    證述無訛，是異議人上開所辯，尚屬無據。參酌員警執行公
    務時，本身即受有行政懲處責任之監督，且其到庭具結作證
    ，更係以刑事責任擔保其證言之真實性，本件舉發員警既已
    到庭就當時所見情形證述綦詳，並無何違常理之處，而其與
    異議人並不認識，彼此間亦無任何嫌隙，當不至甘冒涉犯偽
    證罪之風險，蓄意構陷異議人，本院就其前開證言又查無顯
    著瑕疵或與事實不符之處，是其證述應值採信。且按交通員
    警舉發違反道路交通管理處罰條例所列之違規事實，本質上
    為行政處分，係公務員基於職務上權力，依法就特定之具體
    事件所為具公法上效果之單方行政行為，基於公務員為公法
    上行為具有公信力之原則，該行政行為當可被推定為真正，
    其據以依法處分之事實認定亦為正確無誤，此公信原則，乃
    立法者賦予行政機關制定違反道路交通事件統一裁罰標準及
    處理細則，使執勤警員得當機處分，以維護交通秩序、安全
    之行政目的，本不得由異議人空言任意質疑行政處分之公信
    力。
四、至異議人辯稱其當時駕駛之輕型機車車號係EDF-668，並非
    舉發通知單所載之EDF-663，且車主亦有誤云云，惟異議人
    確於上開時、地因「汽車駕駛人酒精濃度超過規定標準」而
    為警舉發乙情，為異議人所不否認，且此係填單員警筆誤所
    致，業據舉發員警即證人許正宏到庭證稱：舉發單上異議人
    所駕機車之車號，可能是伊當時填寫錯誤，舉發時，伊有請
    異議人提出駕照、身分證等件，確實有顯示出異議人之姓名
    、年籍、地址等資料，當時異議人似乎沒有攜帶行照，所以
    伊僅抄寫異議人之機車車號，並請異議人提出證件等語在卷
    ，尚不足影響合法舉發之效力。
五、綜上所述，異議上開所辯，要屬卸責之詞，不足採信。異議
    人確有於前述時、地酒後駕車，且呼氣中酒精濃度高於每公
    升0.25毫克之情形，洵堪認定。從而，原處分機關援引上開
    規定，裁處異議人罰鍰1萬5千元，並吊扣機車駕駛執照12個
    月，核無違誤，本件異議為無理由，應予駁回。
據上論斷，應依道路交通案件處理辦法第19條，裁定如主文。
中　　華　　民　　國　　96　　年　　6 　　月　　7 　　日
                  交通法庭            法  官  尚安雅
以上正本證明與原本無異。
如不服本裁定，應於裁定送達後五日內向本院提出抗告狀 (須附
繕本 )。
中　　華　　民　　國　　96　　年　　6 　　月　　8　　日
                                      書記官  陳佳宏
